臺灣板橋地方法院刑事判決　　　　　　　　　　　　九十二年度訴字第二五八七號
　　公　訴　人　臺灣板橋地方法院檢察署檢察官
　　被　　　告　甲○○
右列被告因違反毒品危害防制條例案件，經檢察官提起公訴（九十二年度毒偵字第二
六一九號、九十二年度毒偵字第二八六四號）暨移送併案審理（九十三年度毒偵字第
四八號），本院受理後被告為有罪之陳述，經合議庭裁定改行簡式審判程序，判決如
左：
    主      文
甲○○連續施用第一級毒品，累犯，處有期徒刑拾月，扣案之第一級毒品海洛因包
（共淨重點陸陸公克）沒收銷燬；又連續施用第二級毒品，累犯，處有期徒刑捌月
，扣案之第二級毒品甲基安非他命伍包（共淨重拾壹點柒捌公克）沒收銷燬。應執行
有期徒刑壹年肆月，扣案之第一級毒品海洛因包（共淨重點陸陸公克）及第二級
毒品甲基安非他命伍包（共淨重拾壹點柒捌公克）均沒收銷燬。
    事      實
一、甲○○前於民國八十七年間犯竊盜罪，經本院判處有期徒刑七月，緩刑三年，嗣
    於八十九年間尚於緩刑期內，更犯竊盜罪，經本院判處有期徒刑一年二月，前案
    之緩刑宣告亦經本院裁定撤銷，又其於八十九年間，另違反毒品危害防制條例案
    件，經本院判處有期徒刑六月，上述三案經合併執行，於九十二年七月九日縮刑
    期滿執行完畢。其另因施用毒品案件，經本院以八十九年度毒聲字第十號裁定送
    觀察、勒戒後，認無繼續施用毒品之傾向，由臺灣板橋地方法院檢察署檢察官於
    八十九年一月二十八日以八十九年度毒偵字第一八一號為不起訴處分確定。嗣又
    因施用第二級毒品安非他命案件，經本院以八十九年度毒聲字第三八四三號裁定
    六一號裁定令入戒治處所施以強制戒治一年，並由臺灣板橋地方法院檢察署檢察
    官於八十九年十月二十五日以八十九年度毒偵緝字第一一六六號聲請簡易判決處
    刑，經本院於九十年九月二十四日以八十九年度板簡字第二○三三號判處有期徒
    刑六月確定（即前述執行完畢案件之一）。竟仍不知悔改，復基於施用第一級毒
    品及第二級毒品之概括犯意，自九十二年八月七日晚上八時許起至九十二年十二
    月十一日下午五時許止，在臺北縣板橋市○○路○段二九巷二九號住處、臺北縣
    樹林市○○街六號五樓明園賓館五一五室及臺北縣板橋市○○○路附近之租屋處
    等地，以摻入香菸點燃吸食之方式連續施用第一級毒品海洛因多次，另以吸食器
    連續施用第二級毒品甲基安非他命多次。嗣前後於：(1)九十二年八月八日下午二
    時三十分許，在臺北縣新莊市○○○路三二九號一樓便利商店內為警查獲，並扣
    得供其施用之第二級毒品甲基安非他命一包（淨重二‧七七公克）；(2)九十二年
    九月一日凌晨一時許，在上址明園賓館五一五室內為警查獲，並扣得供其施用之
    第一級毒品海洛因二包（共淨重三‧二三公克）及第二級毒品甲基安非他命三包
    （共淨重八‧五七公克）；(3)九十二年十二月十一日晚上九時四十分許，在臺北
    縣板橋市○○○路二三六號前為警查獲，並扣得第一級毒品海洛因一包（淨重○
    ‧四三公克）及第二級毒品甲基安非他命一包（淨重○‧四四公克）。
二、案經臺北縣政府警察局海山分局、臺北縣政府警察局樹林分局報請臺灣板橋地方
    法院檢察署檢察官偵查起訴及臺北市政府警察局中正第一分局報請臺灣板橋地方
    法院檢察署檢察官移送併案審理，經本院合議庭裁定以簡式審判程序審理。
    理      由
一、右揭犯罪事實，業據被告甲○○於本院審理時坦承不諱，又被告經警採集之尿液
    經送驗結果，呈施用第一級毒品海洛因、第二級毒品甲基安非他命之陽性反應，
    有臺灣檢驗科技股份有限公司分別於九十二年八月二十一日、九十二年九月十五
    日出具之濫用藥物尿液檢驗報告各一件附卷可稽，又有明生生物科技股份有限公
    司九十二年十二月二十九日出具之濫用藥物檢體檢驗報告一件在卷可參，而扣案
    之白色粉末八包，經送鑑驗結果，確分別為第一級毒品海洛因三包（共淨重三‧
    六六公克）、第二級毒品甲基安非他命五包（共淨重十一‧七八公克），有法務
    部調查局九十二年十一月七日調科壹字第○六○○○七五八○號鑑定通知書、九
    十三年二月五日調科壹字第○六○○○七七九○號鑑定通知書、九十三年五月十
    日調科壹字第○九三○○一七八六五○號檢驗通知書及內政部警政署刑事警察局
    九十三年三月三日刑鑑字第○九三○○○七一二二號鑑驗通知書、九十三年三月
    十七日刑鑑字第○九三○○三三八一五號鑑驗通知書各一件在卷足佐。再者被告
    前因施用毒品案件，經本院以八十九年度毒聲字第十號裁定送觀察、勒戒後，認
    無繼續施用毒品之傾向，由臺灣板橋地方法院檢察署檢察官於八十九年一月二十
    八日以八十九年度毒偵字第一八一號為不起訴處分確定。嗣又因施用第二級毒品
    安非他命案件，經本院以八十九年度毒聲字第三八四三號裁定送觀察、勒戒後，
    認有繼續施用毒品之傾向，經本院以八十九年度毒聲字第六一六一號裁定令入戒
    治處所施以強制戒治一年，並由臺灣板橋地方法院檢察署檢察官於八十九年十月
    二十五日以八十九年度毒偵緝字第一一六六號聲請簡易判決處刑，經本院於九十
    年九月二十四日以八十九年度板簡字第二○三三號判處有期徒刑六月確定，於九
    十二年七月九日執行完畢，此有臺灣高等法院被告全國前案紀錄表附卷可參，是
    被告乃經觀察、勒戒或強制戒治執行完畢釋放後，五年內再犯施用毒品罪甚明。
    綜上，足認被告自白與事實相符，本件罪證明確，被告犯行洵堪認定。
二、按被告為本件犯行後，毒品危害防制條例業於九十二年七月九日經總統令公布修
    正全文，並於九十三年一月九日施行生效，依修正後毒品危害防制條例第三十五
    條第一項第三款之規定：「於中華民國九十二年六月六日本條例修正施行前繫屬
    之施用毒品案件，於修正施行後，適用修正後之規定，並依下列方式處理：‧‧
    ‧三、審判中之案件，由法院依修正後規定處理之」，同條第二項復規定：「前
    條情形，依修正前之規定有利於行為人者，適用最有利於行為人之法律」，惟關
    於三犯施用第一級或第二級毒品，依修正前毒品危害防制條例第二十條第三項規
    定，除執行強制戒治外，須依法追訴、審判；而依修正後毒品危害防制條例第二
    十三條規定，只要五年內再犯施用第一級或第二級毒品之罪，檢察官亦應依法追
    訴，因此無論是依照修正前或修正後之規定，本件均得由檢察官依法追訴並由法
    院依法審判。再者，關於施用第一級毒品或第二級毒品之刑罰規定，不論條次、
    構成要件、法定刑度及沒收銷燬第一、二級毒品之規定並無二致（均規定在第十
    條第一項、第二項、第十八條第一項前段），是依修正後毒品危害防制條例第三
    十五條第二項及第一項第三款之規定，本件自應適用裁判時之新法即修正後之毒
    品危害防制條例處罰。且修正後毒品危害防制條例第三十五條係刑法第二條之特
    別規定，既適用修正後毒品危害防制條例第三十五條之規定，即毋庸再引用刑法
    第二條，合先說明。
三、查海洛因及甲基安非他命分別係修正後毒品危害防制條例第二條第二項第一款、
    第二款所列之第一級、第二級毒品。核被告所為，係犯修正後毒品危害防制條例
    第十條第一項之施用第一級毒品罪及同條例第十條第二項之施用第二級毒品罪。
    被告持有毒品海洛因及甲基安非他命均係供自己施用，其持有毒品之低度行為，
    應分別為高度之施用第一級毒品及施用第二級毒品之行為所吸收，均不另論罪。
    又公訴人起訴之事實雖未論及被告自九十二年九月一日起至九十二年十二月十一
    日下午五時許止，連續施用第一級毒品及第二級毒品之犯行，然該部分事實與公
    訴人起訴之犯罪事實既有連續犯裁判上一罪關係，應為起訴效力所及，本院自得
    一併予以審究。又被告先後多次施用海洛因及甲基安非他命之犯行，均時間緊密
    ，犯罪構成要件相同，顯係基於概括犯意為之，均為連續犯，依刑法第五十六條
    規定，各以一罪論，並加重其刑。其所犯上開施用第一級毒品、第二級毒品二罪
    間，犯意各別，行為互殊，應予分論併罰。次查被告前於八十七年間犯竊盜罪，
    經本院判處有期徒刑七月，緩刑三年，嗣於八十九年間尚於緩刑期內，更犯竊盜
    罪，經本院判處有期徒刑一年二月，前案之緩刑宣告亦經本院裁定撤銷，又其於
    八十九年間，另違反毒品危害防制條例案件，經本院判處有期徒刑六月，上述三
    案經合併執行，於九十二年七月九日縮刑期滿執行完畢，此有臺灣高等法院被告
    全國前案紀錄表在卷可憑，其於有期徒刑執行完畢後五年內，再犯本案之罪，係
    屬累犯，應依刑法第四十七條規定加重其刑，併依法遞加重之。爰審酌被告年值
    青壯，不思尋求正當之身心發展，前曾施用毒品觸法，並未戒絕，竟又施用毒品
    海洛因、安非他命戕害身心健康，對社會治安可能之危害程度非輕，惟其於犯罪
    後尚能坦承犯行態度良好等一切情狀，分別量處如主文所示之刑，並依刑法第五
    十一條第五款規定定其應執行之刑，以示懲儆。又扣案之第一級毒品海洛因三包
    （共淨重三‧六六公克）、第二級毒品甲基安非他命五包（共淨重十一‧七八公
    克），其內之毒品與外袋難以析離完盡，均應概認屬查獲之毒品，不問屬於犯人
    與否，爰依修正後毒品危害防制條例第十八條第一項前段規定，併予宣告沒收銷
    燬；至為警同時查扣案之注射針筒一支、安非他命吸食器一組，被告堅詞否認為
    其所有，而係被告之友人鄧致誠所有之物，核與證人鄧致誠於警訊、偵查中所述
    相符，爰不併予宣告沒收，附此敘明。
據上論斷，應依刑事訴訟法第二百七十三條之一第一項、第二百九十九條第一項前段
，修正後毒品危害防制條例第三十五條第二項、第一項第三款、第十條第一項、第二
項、第十八條第一項前段，刑法第十一條前段、第五十六條、第四十七條、第五十一
條第五款，判決如主文。
本案經檢察官程秀蘭到庭執行職務
中　　　華　　　民　　　國　　九十三　　年　　　七　　　月　　　九　　　日
                                  臺灣板橋地方法院刑事第十四庭
                                      法  官  張  江  澤
右正本證明與原本無異。
如不服本判決，應於判決送達後十日內，向本院提出上訴狀。
                                      書記官  吳  健  政
中　　　華　　　民　　　國　　九十三　　年　　　七　　　月　　　九　　　日
附錄本案論罪科刑法條全文：
修正後毒品危害防制條例第十條
施用第一級毒品者，處六月以上五年以下有期徒刑。
施用第二級毒品者，處三年以下有期徒刑。
